【裁判字號】    89,交訴,133
【裁判日期】    891019
【裁判案由】    公共危險
【裁判全文】
臺灣臺中地方法院刑事判決                        八十九年度交訴字第一三三號
    公  訴  人  臺灣台中地方法院檢察署檢察官
    被      告  乙○○
右列被告因公共危險案件，經檢察官提起公訴（八十九年度偵字第一三五Ｏ九號）
，本院判決如左：
    主  文
乙○○服用酒類，不能安全駕駛動力交通工具而駕駛，累犯，處有期徒刑肆月；又駕
駛動力交通工具肇事，致人受傷而逃逸，累犯，處有期徒刑捌月。應執行有期徒刑拾
月。
    事  實
一、乙○○（原名林銀圳，於民國八十六年十月十四日改名）曾於民國（下同）八十
    四年六月十四日因違反麻醉藥品管理條例案件，經本院判處有期徒刑四月，如易
    科罰金，以三百元折算一日，並於同年七月十四日判決確定，甫於八十四年九月
    三十日易科罰金執行完畢，猶不知警惕，復於八十九年四月二十六日下午三時（
    起訴書誤載為二時）許，與友人於其位於臺中市○○○街九三巷十六號四樓之租
    居處飲酒，直至同日下午五時（起訴書誤載為四時）許，其飲酒後吐氣所含酒精
    成分高達每公升一．Ｏ四毫克，超過每公升○．二五毫克之標準值甚多，已不能
    安全駕駛動力交通工具，仍酒醉駕駛車牌號碼Ｘ八—九五一七號（起訴書誤載為
    Ｋ八—九五一七號）自用小客車載友人返家，即由其上開租居處往中清路方向行
    駛，於同日下午五時十分許，途經台中市○○路○段二二三號前時，因酒醉疏未
    注意車前狀況，遂撞及甲○○騎乘由臺中市○○路往大連路方向行駛之車牌號碼
    ＶＰＡ－五六五號輕型機車左後方車燈處，使甲○○人車倒地，受有右足扭傷、
    右大腿及右小腿擦傷等傷害（其過失傷害部分業據甲○○於偵查中撤回告訴，並
    已另為不起訴處分）。詎乙○○駕駛上開動力交通工具肇事，致甲○○受傷，雖
    曾下車查看，惟旋即另行起意駕車逃逸。復於同日下午五時十五分許，繼續行經
    台中市○○路與大鵬路時，亦疏未注意前方人車狀況，而再自後撞及由戊○○所
    騎乘之車牌號碼ＨＦＡ—Ｏ六八號重型機車，致戊○○人車倒地，戊○○因而受
    有左側第二蹠骨開放性骨折等傷害（其過失傷害部分，亦據戊○○於偵查中撤回
    告訴，並已另為不起訴處分）。詎乙○○繼續駕駛上開動力交通工具肇事，致戊○○受傷，竟未停車及下車查看，反而接續前開犯意駕車加速迴車逃逸。旋又於
    臺中市○○路十八巷十三號之一前撞及丙○○所有當時停於該處路旁之車牌號碼
    ＭＮ—一二六Ｏ號自小客車右側車身，致該車受損後，乙○○仍繼續駕車離去。
    嗣經甲○○、路人謝震亮記下該肇事車輛車牌號碼並報案，經警循線查獲。
二、案經臺中市警察局第五分局報請台灣台中地方法院檢察署檢察官偵查起訴。
    理  由
一、訊之被告乙○○固坦承酒醉駕車之事實，惟矢口否認有何肇事逃逸犯行，辯稱：
    伊當時雖有撞到甲○○的機車，伊下車問他沒有怎麼樣伊就繼續走了，後來伊也
    不知道有撞到戊○○的機車、丙○○之汽車，是警察找到伊時才知道云云。經查
    ，右揭被告乙○○於前開時地酒後駕車，並撞及騎乘機車之被害人甲○○、戊○○，致使被害人甲○○、戊○○受有如事實欄所載之傷害後，未予救護而駕車加
    速逃逸，復撞及丙○○所有之前開自小客車，嗣經被害人甲○○、證人謝震亮記
    下肇事車輛車牌號碼報案，而為警循線查獲之事實，業據被害人甲○○、戊○○
    、丙○○、目擊證人謝震亮及警員丁○○分別於偵審中指、證述綦詳，並有被害
    人及被告車損照片計十四張、診斷證明書二份附卷足憑；且承辦本件車禍之警員
    丁○○接獲報案後循線至被告上開租居處，將被告帶回派出所測試其吐氣所含酒
    精成份高達每公升一．Ｏ四毫克，超過每公升Ｏ、二五毫克之標準值甚多，而當
    時被告因酒醉無法站立且語無倫次，意識模糊，顯有酒醉之跡象，有承辦警員丁○○所製作之職務報告書一份及被告酒精測試值乙紙附卷可按；再查，被告自承
    案發當天曾下車查看被害人甲○○等語，核與被害人甲○○所稱：被告肇事後雖
    有停車且下車，但看看後未留姓名、地址即駕車離去等語相符，倘被告不知肇事
    ，其又何必下車查看？又當時被害人甲○○因被告肇事而受有右足扭傷、右大腿
    及右小腿擦傷等傷害，被告既有下車察看，應顯而易見上情，然被告竟旋上車駕
    車逃逸灼然；再查，被害人戊○○於警訊中指稱：被告肇事後並未停車，反而加
    速迴車由中清路往郊外逃逸等語，核與目擊證人謝震亮證稱：被告駕駛之自小客
    車撞倒戊○○所駕駛之重機車後，即闖紅燈迴轉至中清路（往市郊方向）等語相
    符，倘被告不知撞到被害人戊○○，為何會急於闖越紅燈並加速迴車？再參酌被
    告所駕駛上開自用小客車駕駛座後照鏡、左前門、右前方之保險桿、右後照鏡等
    處均有毀損凹陷，顯見當時撞擊力非輕，駕駛人自應有所感覺。另被害人甲○○
    、戊○○、證人謝震亮於偵查中均堅稱：伊等與被告互不相識等語，殊無設詞誣
    陷之理。綜上所述，足徵被告飲酒後已不能安全駕駛動力交通工具，仍先後於前
    開時地酒醉駕車，因而肇事，致被害人甲○○、戊○○分別受有如事實欄所載傷
    害後，隨即接續駕車逃逸無疑。是被告上開所辯，顯係事後卸責之詞，不足採信
    。本件事證明確，被告犯行堪以認定。
二、核被告乙○○所為，係犯刑法第一百八十五條之三服用酒類，不能安全駕駛動力
    交通工具而駕駛罪及同法第一百八十五之四之駕駛動力交通工具肇事，致人受傷
    而逃逸罪。其所犯上開二罪間，犯意各別，犯罪構成要件不同，應予分論並罰。
    又被告接續駕車肇事致人受傷而逃逸，時間接續，其數個駕車離開現場之行為，
    應屬其逃逸行為之接續動作，應僅論以一罪，公訴人認被告上開接續逃逸行為係
    屬連續犯，容有誤會，併此敘明。末查，被告曾有如事實欄所示之前科，有台灣
    台中地方法院檢察署刑案資料查註紀錄表及台灣高等法院被告全國前案紀錄表各
    一份在卷可考，其於有期徒刑執行完畢後五年內再犯本件有期徒刑以上之罪，為
    累犯，應依刑法第四十七條之規定加重其刑。爰審酌被告飲用酒類後，欠缺遵守
    規範意願，忽視社會大眾生命、財產安全，犯罪後猶飾詞狡辯，惟肇事後已與被
    害人甲○○、戊○○分別以新台幣一萬五千元及十二萬元達成和解賠償損害，有
    和解書二份附卷可按，及其犯罪所生之損害等一切情狀，分別量處如主文所示之
    刑，並定其應執行刑。
三、據上論斷，應依刑事訴訟法第二百九十九條第一項前段，刑法第一百八十五條之
    三、第一百八十五條之四、第五十一條第五款、第四十七條，判決如主文。
中      華      民      國    八十九    年      十      月     十九     日
                                    臺灣臺中地方法院交通法庭
                                        法  官  夏  一  
右正本證明與原本無異。
如不服本判決，應於送達後十日內向本院提出上訴狀 （須附繕本） ，上訴於台灣高
等法院台中分院。
                                        書記官
中      華      民      國    八十九    年      十      月    二十三    日
附錄論罪科刑法條
刑法第一百八十五條之三
服用毒品、麻醉藥品、酒類或其他相類之物，不能安全駕駛動力交通工具而駕駛者，
處一年以下有期徒刑、拘役或三萬元以下罰金。
刑法第一百八十五條之四
駕駛動力交通工具肇事，致人死傷而逃逸，處陸月以上五年以下有期徒刑。


司法院資訊處製作；財團法人民間司法改革基金會備份。
